【裁判字號】    97,交聲,906
【裁判日期】    970328
【裁判案由】    聲明異議
【裁判全文】
臺灣臺中地方法院交通事件裁定         97年度交聲字第906號
原處分機關  交通部公路總局台中區監理所豐原監理站
受處分人    甲○○
上列異議人即受處分人因違反道路交通管理處罰條例案件，對於
交通部公路總局台中區監理所豐原監理站民國97年3月18日所為
之裁決（豐監稽違字第裁63-HD0000000號違反道路交通管理事件
裁決書），聲明異議，本院裁定如下：
    主    文
異議駁回。
    理    由
一、原處分機關略以：異議人即受處分人甲○○（下稱受處分人
    ）所有車牌號碼N8G-375號重機車於96年10月4日17時25分許
    ，在台中縣神岡鄉○○路處，因有「限速60公里，經測速時
    速72公里，超速12公里（經雷達、雷射測速儀器採證）」之
    違規，為台中縣警察局以中縣警交相字第HD0000000號舉發
    違反道路交通管理事件通知單逕行舉發，受處分人係違反道
    路交通管理處罰條例第40條規定，原處分機關於97年3月18
    日以豐監稽違字第裁63-HD0000000號裁決書，裁處罰鍰新台
    幣一千二百元，受處分人不服具狀聲明異議。本案依台中縣
    警察局97年2月22日中縣警交字第0970032893號函覆違規屬
    實，且違規地點係屬雷達測速照相，並非受處分人所稱之感
    應式線圈測速照相，依據道路交通管理處罰條例第40條規定
    ，行車速度，超過規定之最高時速，或低於規定之最低時速
    ，除有第43條第1項第2款情形外，處罰金新台幣一千二百元
    以上二千四百元以下罰鍰；另依違反道路交通管理事件統一
    裁罰基準表規定，機器腳踏車超過規定之最高時速未滿20公
    里，處新台幣一千二百元，原處分機關所為裁處並無違誤等
    語。
二、受處分人則以：內政部警政署於97年1月17日宣布，全國共
    四百十五具感應式線圈測速設備，因沒有國家檢驗標準，為
    避免爭議，暫時停止取締超速，因此民眾若於97年1月17日
    起，遭感應式線圈設備取締超速，該署交通組表示可直接至
    原開單單位註銷。既是不合國家檢驗標準之測試器，縱其照
    相設備測試準確，始終無國家檢驗標準，否則為何要在97年
    1月17日起宣布停用，該日之前違規就該倒霉，顯然有失公
    平等語，聲明異議。
三、按汽車駕駛人，行車速度，超過規定之最高時速，或低於規
    定之最低時速，除有第43條第1項第2款情形外，處新台幣一
    千元以上二千四百元以下罰鍰，道路交通管理處罰條例第40
    條定有明文。
四、查本件受處分人所有N8G-375重機車，於96年10月4日17時25
    分許，在台中縣神岡鄉○○路處，測得時速72公里，該路段
    規定之最高時速為60公里，其行車速度超過該路段規定之最
    高時速12公里，經台中縣警察局逕行舉發等情，有台中縣警
    察局中縣警交相字第HD0000000號舉發違反道路交通管理事
    件通知單影本及採證相片附卷可稽，且為受處分人所不爭執
    。又該違規地點係屬雷達測速照相，測速設備每年均有定期
    檢驗，其拍攝原理係以車輛通過雷達感應區經電腦感應計算
    而得，如速度未超過設定速度，儀器不會感應拍照，依舉發
    採證相片使用「固定式雷達測速去向車判斷法」驗證，受處
    分人所有N8G-375號重機車位於判斷表區域（雷達感應區）
    內，顯係該車於96年10月4日17時25分許，在台中縣神岡鄉
    ○○路段行駛時，遭雷達感應測得其行車時速為72公里，逾
    該路段速限60公里上限，超速12公里無誤，有台中縣警察局
    97 年2月22日中縣警交字第0970032893號函影本在卷足憑。
    該違規地點之測速照相設備，既非受處人所指之感應式線圈
    測速照相設備，受處分人迄未陳明該違規地點所設置之雷達
    測速照相設備有何不可信情事，則原處分機關以受處分人所
    有N8G-375號重機車於上揭時地，有行車速度超過該路段規
    定之最高時速12公里之違規，而依道路交通管理處罰條例第
    40條規定，裁處受處分人罰鍰新台幣一千元，即無不合。本
    件受處分人聲明異議，為無理由，應予駁回。
五、據上論斷，應依道路交通管理處罰條例第87條、道路交通案
    件處理辦法第19條，裁定如主文。
中    華    民    國    97    年     3    月    28    日
                  交通法庭    法  官  鍾堯航
上正本證明與原本無異。
如不服本裁定應於送達後五日內向本院提出抗告狀。
                                書記官  吳淑願
中    華    民    國    97    年     3    月    28    日


司法院資訊處製作；財團法人民間司法改革基金會備份。
